# 公司自行清算期间是否停止计提利息？

提问人：galaxy 时间：2020-11-02 19:33:08
请教各位版主、各位老师：公司是有限责任公司(中外合资)，公司的两家股东中方、外方各占50%持股比例，因经营不善于 2013 年决议解散，进入清算程序。公司从两家股东于2012-2014年期间借款，用于公司偿还银行贷款、支付债务等（也就是在决议解散之前、之后，公司陆续从两家股东借款用于偿债，借款协议上明确约定了借款利率），公司在2012-2014年度一直按月计提借款利息。
请教各位， 1 、公司自行清算期间是否需要计提股东借款的利息？有没有相关的法律文件依据？
2 、如果允许在清算期间计提利息，股东同意豁免这些利息的话，是否需要两家股东出具书面的利息豁免协议？还是仅凭清算组的签字同意财务人员就可以将应付利息核销？
谢谢！！

回答人：chenyiwei
1 、清算期间，借款协议并未失效，且不属于破产清算的情况，故应继续按照借款协议约定计提利息支出。
2 、如股东同意豁免，应由股东出具明确的豁免通知，这是股东与公司之间的交易。虽然清算组也是由股东组成，但其性质不同（清算组属于公司清算期间的权力和管理机构）。